【裁判字號】    99,台上,1513
【裁判日期】    990312
【裁判案由】    違反毒品危害防制條例
【裁判全文】
最高法院刑事判決            九十九年度台上字第一五一三號
上  訴  人  甲○○
上列上訴人因違反毒品危害防制條例案件，不服台灣高等法院台
中分院中華民國九十八年十二月十五日第二審更審判決（九十八
年度重上更(二)字第八二號，起訴案號：台灣彰化地方法院檢察署
九十四年度偵字第三一０六號），提起上訴，本院判決如下：
    主  文
上訴駁回。
    理  由
按刑事訴訟法第三百七十七條規定：上訴於第三審法院，非以判
決違背法令為理由，不得為之。是提起第三審上訴，應以原判決
違背法令為理由，係屬法定要件，如果上訴理由書狀並未依據卷
內訴訟資料，具體指摘原判決不適用何種法則或如何適用不當，
或所指摘原判決違法情事，顯與法律規定得為第三審上訴理由之
違法情形，不相適合時，均應認其上訴為違背法律上之程式，予
以駁回。本件原審經審理結果，認為上訴人甲○○與姓名年籍均
不詳綽號「勇仔（勇哥）」之成年男子共同運輸第二級毒品甲基
安非他命之犯行罪證明確，因而撤銷第一審之科刑判決，改判論
上訴人以運輸第二級毒品罪，處有期徒刑七年，並為相關從刑之
諭知。已詳敘調查、取捨證據之結果及憑以認定犯罪事實之心證
理由。從形式上觀察，原判決並無足以影響判決結果之違法情形
存在。上訴意旨略以：依法務部調查局台南市調查站（下稱調查
站）民國九十三年一月二十九日南市緝字第09366001920 號解送
人犯報告書所載，及上訴人於調查中所述，上訴人於案發當時，
即供出毒品來源為林科至，並詳述其年籍資料，惟原審未傳喚證
人即調查站調查員鍾遠振，以查明偵辦林科至案件之結果，即遽
認本件不符毒品危害防制條例第十七條規定之情形，有應於審判
期日調查之證據而未予調查及判決不備理由之違法云云。惟按：
刑事訴訟法第三百七十九條第十款所稱之應於審判期日調查之證
據，係指客觀上為法院認定犯罪事實及適用法律基礎之證據而言
。又證人已由法官合法訊問，且於訊問時予當事人詰問之機會，
其陳述明確別無訊問之必要者，不得再行傳喚，同法第一百九十
六條定有明文。另毒品危害防制條例第十七條之立法用意，旨在
鼓勵被告供出其所製造、運輸、販賣或持有毒品之來源，俾追究
毒品前手，以澈底根除毒品之氾濫。故所謂「供出毒品來源」，
係指具體供出其之上游毒品來源，並因而查獲者，始有其適用。
原判決以上訴人為警查獲後，雖供出「毒品來源」之人為林科至
（原名為：林金同、男、四十九年三月二十日生、身分證統一編
號：Ｚ000000000），然經原審查詢該林科至之前科紀錄，均未查
得該人有任何之前案犯行（查詢資料見更(二)卷第二十七、二十八
頁）。復經承辦本案之台南縣警察局於九十八年十月十三日以南
縣警少字第0980042244號函覆稱：「經查本局迄今未有因被告甲
○○之供述，而破獲（查獲）林科至（男、四十九年三月二十日
生、身分證統一編號：Ｚ000000000）販毒、製造、運輸第二級毒
品甲基安非他命案件之情事」（見同上卷第九十八頁）。因認本
案並無因上訴人上揭供述，而破獲毒品來源之事證。再本件承辦
人員之一即偵查員鍾遠振於第一審僅具結作證上訴人案發後曾供
出毒品來自林科至，並未供述查獲林科至等情，復已由上訴人於
第一審進行詰問程序，上訴人於原審復未聲請傳喚該證人到庭作
證，有原審卷可稽，原審未再傳訊，依上揭規定並不違法；其未
就上訴人運輸第二級毒品罪，依前開法條減輕其刑，亦無調查未
盡及理由不備之違誤。經核上訴意旨，係置原判決所為明白論斷
於不顧，仍持已為原判決指駁之陳詞，專憑己見再事爭辯，或任
意指摘原判決違法，難認已符合首揭法定之第三審上訴要件。其
上訴違背法律上之程式，應予駁回。
據上論結，應依刑事訴訟法第三百九十五條前段，判決如主文。
中    華    民    國  九十九  年    三    月   十二   日
                      最高法院刑事第九庭
                          審判長法官  邵  燕  玲
                                法官  李  伯  道
                                法官  孫  增  同
                                法官  李  英  勇
                                法官  施  俊  堯
本件正本證明與原本無異
                                      書  記  官
中    華    民    國  九十九  年    三    月   十七   日
                                                       s

司法院資訊處製作；財團法人民間司法改革基金會備份。
